【裁判字號】    90,上易,2058
【裁判日期】    900629
【裁判案由】    毒品危害防制條例
【裁判全文】
臺灣高等法院刑事判決                            九十年度上易字第二五八號
    上  訴  人
    即  被  告  甲○○
右上訴人因毒品危害防制條例案件，不服臺灣宜蘭地方法院八十九年度易字第五六一
號，中華民國九十年四月十六日第一審判決（起訴案號：臺灣宜蘭地方法院檢察署
八十九年度毒偵緝字第二八六號，併辦案號：八十九年度毒偵字第一四四四號）提起
上訴，本院判決如左：
    主  文
上訴駁回。
    事  實
一、甲○○前曾因違反麻醉藥品管理條例案件，經法院判處有期徒刑五月確定，於民
    國八十六年十一月二十日易科罰金執行完畢，猶不知悔改，復因施用第二級毒品
    甲基安非他命，經臺灣宜蘭地方法院以八十八年度毒聲字第三八四號（起訴書及
    原審均誤植為八十九年度毒聲字第五九七號）裁定送觀察勒戒後，認無繼續施用
    毒品之傾向，由台灣宜蘭地方法院檢察署於八十九年一月十四日以八十九年度毒
    偵緝字第七號為不起訴處分確定。詎又基於施用第二級甲基安非他命之概括犯意
    ，先於八十九年二月三日回溯九十六小時內某時，在宜蘭縣南方澳地區某處，施
    用甲基安非他命，並同時持有專供施用毒品之吸食器一組。經臺灣宜蘭地方法院
    於八十九年六月十九日以八十九年度毒聲字第五九七號裁定送觀察勒戒後，認有
    繼續施用毒品傾向，甲○○復於八十九年八月十六日晚間七時二十五分回溯九十
    六小時內之某時，在宜蘭縣不詳處所，施用甲基安非他命一次。經警於八十九年
    八月十六日晚間七時二十五分在宜蘭縣蘇澳鎮○○路十七號查獲，並扣得專供施
    用毒品之吸食器一組。
二、案經宜蘭縣警察局三星分局報請台灣宜蘭地方法院檢察署檢察官聲請簡易判決處
    刑，改依通常訴訟程序審判及併案審理。
    理  由
一、訊之上訴人即被告甲○○固坦承於八十九年二月三日為警查獲該次之幾天前確於
    宜蘭縣南方澳地區施用第二級毒品甲基安非他命，惟矢口否認有於同年八月十六
    日查獲該次之四日前有施用第二級毒品甲基安非他命之犯行。惟查，右揭二次查
    獲之事實，均有驗尿結果呈甲基安非他命陽性反應之宜蘭縣衛生局安非他命及嗎
    啡尿液檢驗單二紙、法務部調查局檢驗通知書一紙、慈濟大學濫用藥物檢驗中心
    檢驗總表一紙附卷可稽，而前開法務部調查局及慈濟大學濫用藥物中心均係以氣
    相層析質譜分析檢驗之，當不致有偽陽性反應產生。又按甲基安非他命經口服投
    與後約百分之七十於二十四小時內自尿中排出，約百分之九十於九十六小時內自
    尿中排出，是推算吸食時間距採集時間之長短，最長可能不會超過四日，查被告
    分別於八十九年二月三日、同年八月十六日經採尿送驗並送覆驗結果均呈陽性反
    應，且有扣案之毒品吸食器一組可參，可知被告於二次採尿前四日有施用第二級
    毒品甲基安非他命之犯行。再查，被告經台灣宜蘭看守所附設勒戒處所評分結果
    ，人格特質得十分、臨床徵候得三十分、行為表現得零分，合計四十分，綜合判
    斷為「有繼續施用毒品傾向」，並認被告有「有毒品前科，於前次勒戒後三個月
    內，再度使用」之情形，有台灣看守所八十九年九月一日 (八九 )宜所附勒德總
    字第五七四號函所附之「有無繼續施用毒品傾向證明書」在卷可稽。勒戒處所綜
    合評分者依個案之臨床實務及具體事證，判定被告為「有繼續施用毒品傾向」，
    核無不合。此外，被告前因施用毒品甲基安非他命，經原審以八十八年度毒聲字
    第三八四號裁定送觀察勒戒後，認無繼續施用毒品之傾向，由台灣宜蘭地方法院
    檢察署以八十九度毒偵緝字第七號為不起訴處分確定，詎又有右揭施用甲基安非
    他命之犯行，經依原審以八十九年度毒聲字第五九七號裁定送觀察勒戒，認有繼
    續施用毒品傾向，有本院被告全國紀錄表、上開八十九年度毒偵緝字第七號不起
    訴處分書、八十九年度毒聲字第五九七號觀察勒戒裁定書各一紙在卷可稽，被告
    罪證明確，應予依法論科。
二、核被告所為，係犯毒品危害防制條例第十條第二項之施用第二級毒品罪及同條例
    第十一條第三項之持有專供施用毒品器具罪（此部分起訴法條未論列，惟與已論
    列部分有裁判上一罪之關係，為起訴效力所及），其持有第二級毒品甲基安非他
    命之低度行為，為施用之高度行為所吸收，不另論罪，又其二次施用第二級毒品
    甲基安非他命，犯罪構成要件相同，顯係基於概括犯意為之，應依連續犯論處，
    加重其刑。再查，被告所犯施用第二級毒品罪與持有專供施用毒品器具罪之間，
    有方法結果之牽連關係，應從一重之施用第二級毒品罪處斷。復查，被告有事實
    欄所載之犯罪科刑執行情形，有被告之台灣高等法院檢察署刑案紀錄簡覆及台灣
    高等法院被告全國刑案紀錄表附卷足憑，其受有期徒刑執行完畢後，於五年內再
    犯有期徒刑以上之右開之罪，為累犯，應依刑法第四十七條之規定，遞加重其刑
    。
三、原審以被告罪證明確，適用毒品危害防制條例第十條第二項、第十一條第三項，
    刑法第十一條前段、第五十五條、第五十六條、四十七條規定，並審酌被告多次
    施用甲基安非他命之犯罪動機、目的、手段、對國家社會所生之危害，及其犯罪
    後之態度等一切情狀，量處有期徒刑八月，另扣案之吸食器一組，被告雖否認為
    其所有，惟屬專供施用毒品所用之器具，經原審當場勘驗無誤，並依毒品危害防
    制條例第十八條第一項前段宣告沒收銷燬之，經核認事用法，均無違誤，量刑亦
    甚妥適。被告上訴意旨以其已一年多未再施用安非他命且現有正當工作，指摘原
    判決不當，為無理由，應予駁回。
據上論斷，應依刑事訴訟法第三百六十八條，判決如主文。
本案經檢察官沈明彥到庭執行職務。
中      華      民      國      九十      年      六    月  二十九    日
                              臺灣高等法院刑事第二十二庭
                                  審判長法  官  許  正  順
                                        法  官  胡  方  新
  法  官  邱  同  印
右正本證明與原本無異。
不得上訴。
                                        書記官  莊  昭  樹
中      華      民      國     九十     年    七      月       二      日


司法院資訊處製作；財團法人民間司法改革基金會備份。
